# 请教陈版，定向增发持有股票计入哪个科目？

提问人：beifeng08 时间：2020-07-07 11:33:11
请教陈版，A企业执行原金融工具准则，A企业持有B上市公司10%的股份，不具有重大影响，作为可供出售金融资产核算。A企业计划参与B公司定向增发计划，增持完成后持有B公司 12 ％的股份，增持的股份限售期超过 1 年。请问陈版，如果A企业增持的2%股票准备在限售期结束后出售，是否可以将增持的2%股票指定为以公允价值计量且其变动计入当期损益的金融资产，原持有的10%股份仍然作为可供出售金融资产核算。

回答人：chenyiwei
理论上是可以的，但要证明此次增持的2%股份与原持有的10%股份的持有目的和意图存在实质性差异。例如应分别由不同的部门或团队进行运作管理，适用不同的业绩考核指标等。